【裁判字號】    92,交訴,21
【裁判日期】    920731
【裁判案由】    公共危險等
【裁判全文】
臺灣苗栗地方法院刑事判決                          九十二年度交訴字第二一號
    公  訴  人  臺灣苗栗地方法院檢察署檢察官
    被      告  甲○○
右列被告因公共危險等案件，經檢察官提起公訴（九十二年度偵字第九一四號），本
院判決如左：
    主  文
甲○○駕駛動力交通工具肇事，致人受傷而逃逸，處有期徒刑柒月。
被訴過失傷害部分，公訴不受理。
    理  由
一、甲○○與丁○○於民國九十二年一月十三日晚上九時十分許，以丁○○名義，向
    聯宏租賃有限公司承租車號ＹＹ─二七三八號自用小客車，並於翌日即同月十四
    日由甲○○駕駛上開車輛，搭載丁○○、丙○○、戊○○等人到處遊玩，因丁○○欲下車購買物品，甲○○遂在苗栗縣竹南鎮「運動家保齡球館」前讓丁○○下
    車，之後則繼續駕車搭載丙○○、戊○○二人，嗣於該日晚上十時三十分許，甲○○駕駛上開車輛行經竹南鎮○○路○段之劃有分向限制線、由北往南方向之龍
    山橋上車道時，明知汽車於橋樑或劃有分向限制線之路段不得迴車，而依當時情
    形又無不能注意之情事，竟仍疏於注意，而貿然迴車，適斯時後方有己○○駕駛
    車號ＭＬ五─六七三號重型機車，亦在同一車道行駛，導致己○○煞車不及而撞
    上甲○○所駕駛之前開汽車，並因而受有右側股骨幹骨折及臉部撕裂傷等傷害。
    甲○○肇事後，有下車查看己○○傷勢，明知其因駕駛動力交通工具肇事致己○○受傷（甲○○涉犯過失傷害部分，於審理中業據己○○撤回告訴），竟未對己○○採取救護或其他必要措施或報警，逕自通知友人前來現場搭載其離去而逃逸
    ，並將ＹＹ─二七三八號自用小客車留在現場。幸經警員清查該車車籍資料，並
    詢問丁○○，始得知上情。
二、案經己○○訴由苗栗縣警察局竹南分局報請臺灣苗栗地方法院檢察署檢察官偵查
    起訴。
    理  由
壹、有罪部分：
一、訊據被告甲○○對於右揭事實，坦承不諱，核與告訴人己○○指訴：伊於九十二
    年一月十三日晚上十時三十分許騎機車在竹南鎮發生車禍，對方開貨車突然迴轉
    ，伊即撞到對方車子的車頭，因此倒地而受有大腿骨折，下巴撕裂之傷害，伊見
    到庭上的被告甲○○自肇事車輛駕駛座位置下車，五分鐘之後，他被另一台白色
    轎車載走，伊機車倒地位置離肇事車輛很近，因此看的很清楚等語（參見本院卷
    第六五至六九頁筆錄）、證人丁○○證述：伊出面承租ＹＹ─二七三八號自用小
    客車，目的是要與甲○○一起開車到朋友家玩，該車後來都由甲○○開等語（參
    見偵卷第十九頁警訊筆錄）、證人即本件車禍發生時，亦在被告駕駛車輛上之戊○○結證：車禍發生時，伊有在ＹＹ─二七三八號自用小客車上，當時是由甲○○開車，伊座在駕駛座旁邊，當時車上還有丙○○，坐在後座，車禍發生後，甲○○叫伊與丙○○先離開等語（參見本院卷第七四至七七頁筆錄）、證人丙○○
    證述：本件車禍發生當時，伊有在ＹＹ─二七三八號自用小客車上，坐在駕駛座
    後面，當時是由甲○○開車，車禍發生後，甲○○叫伊與戊○○先走，伊當時因
    另案被通緝中，就先走了等語（參見本院卷第七八至八十頁筆錄）、證人即本件
    車禍發生後，至現場處理之警員乙○○、庚○○證述：本件車禍是伊二人前往處
    理的，時間約當晚十點三十分左右，到現場時，傷患剛被抬上救護車，肇事者並
    沒有在現場，肇事車輛停在旁邊，但車上沒有人等語（參見本院卷第七十至七四
    頁筆錄）均相符合，並有道路交通事故調查報告表一份、苗栗縣警察局舉發違反
    道路交通管理事件通知單影本各一紙附卷可稽及事故現場照片八幀在卷可參。且
    告訴人己○○因此受有右側股骨幹骨折及臉部撕裂傷等傷害，亦有為恭紀念醫院
    診斷證明書一紙在卷可稽。本案事證明確，被告犯行已經證明。
二核被告所為，係犯刑法第一百八十五條之四之駕駛動力交通工具肇事，致人受傷
    而逃逸罪。爰審酌被告之素行、犯罪後一開始尚不知坦承犯行，待檢察官聲請相
    關證人詰問後，被告始坦承犯行之態度，暨被告業已賠償告訴人損害，達成民事
    和解而取得告訴人之諒解（參見本院卷一００頁告訴人筆錄）暨公訴檢察官從重
    量刑之請求等一切情狀，量處如主文所示之刑，以示懲儆。另公訴檢察官以被告
    犯後態度不佳，從重求處有期徒刑十月，惟本院認被告最後尚知坦承犯行，積極
    與告訴人達成和解，仍認量處如主文所示之刑為宜，併此敘明。
貳、公訴不受理部分
一、公訴意旨另略以：被告於犯罪事實欄所載時、地，另有明知汽車於橋樑或劃有分
    向限制線之路段不得迴車，而依當時情形又無不能注意之情事，竟仍疏於注意，
    而駕車貿然迴車，適斯時後方有告訴人己○○駕駛車號ＭＬ五─六七三號重型機
    車，亦在同一車道行駛，導致己○○煞車不及而撞及甲○○所駕駛之上開汽車，
    並因而受有右側股骨幹骨折及臉部撕裂傷等傷害，因認被告另涉犯刑法第二百八
    十四條第一項之過失傷害罪嫌等語。
二、按告訴乃論之罪，告訴人於第一審辯論終結前得撤回其告訴，又告訴經撤回者，
    應諭知不受理之判決，刑事訴訟法第二百三十八條第一項、第三百零三條第三款
    ，分別定有明文。
三、查本件告訴人己○○告訴被告過失傷害案件，起訴書認係犯刑法第二百八十四條
    第一項之過失傷害罪，依同法第二百八十七條前段之規定，須告訴乃論。而本案
    告訴人業與被告達成和解，告訴人當庭撤回告訴（參見本院卷一００頁筆錄），
    依照上開說明，諭知不受理之判決。
據上論斷，應依刑事訴訟法第二百九十九條第一項前段、第三百零三條第三款，刑法
第一百八十五條之四，判決如主文。
本案經檢察官黃棋安到庭執行職務。
中      華      民      國    九十二    年      七     月    三十一     日
                                  臺灣苗栗地方法院刑事第二庭
                                          法  官   黃賢婷
右正本證明與原本無異。
如不服本判決，應於判決送達後十日內向本院提出上訴狀( 應附繕本 )。
                                          書記官   周巧屏
中      華      民      國    九十二     年     七     月     三十一    日
附錄法條
刑法第一百八十五條之四
駕駛動力交通工具肇事，致人死傷而逃逸者，處六月以上五年以下有期徒刑。


司法院資訊處製作；財團法人民間司法改革基金會備份。
